臺灣基隆地方法院刑事裁定
111年度聲字第830號
聲  請  人  臺灣基隆地方檢察署檢察官
被      告  余昭政




選任辯護人  林祐增律師
            葉慶人律師
被      告  朱永靖


選任辯護人  楊筑鈞律師
被      告  許家菖




選任辯護人  閻道至律師
被      告  林易瑄



選任辯護人  李基益律師
被      告  余方軒


義務辯護人  梁燕妮律師
上列被告因違反毒品危害防制條例等案件，經檢察官提起公訴（
111年度偵字第2982號、第2983號、第2984號、第3072號、第379
4號、第5757號），現由本院審理中（111年度訴字第286號），
聲請人聲請對扣押物銷燬、毀棄，本院裁定如下：
    主    文
扣押如附表一所示之物均毀棄之。
同意就附表二所列扣案物向臺灣臺中地方檢察署贓物庫毒品專庫
申請入庫作業。
    理    由
一、聲請意旨略以：被告余昭政等人因涉犯共同製造第三級毒品
    3,4-亞甲基雙氧甲基卡西酮（3,4-ｍethylenedioxyｍethcath
    inone、Methylone、bk-MADA），經扣案如附表一所示之物
    ，現由法務部調查局航業調查處基隆調查站保管中，惟該調
    查站辦公室並非專業化學物品儲存處所，如附表一所示之扣
    案物，業經鑑定係CNS15030規範之危險性化學品；附表一編
    號4部分為製毒廢液，味道刺鼻難聞，均不易保存且保管上
    易生危險，爰依毒品危害防制條例第18條第2項前段、刑事
    訴訟法第140條第3項之規定，聲請於判決確定前裁定經取樣
    後銷毀。另就本案所查扣第三級毒品3,4-亞甲基雙氧甲基卡
    西酮之液固態混合、液態半成品及含有毒品成分之製毒廢液
    1桶等物（詳如附表二），因目前由本院審理中，爰請本院
    同意就附表二所列扣案物向臺灣臺中地方檢察署贓物庫毒品
    專庫申請入庫作業等語。
二、按扣押物，因防其喪失或毀損，應為適當之處置。不便搬運
    或保管之扣押物，得命人看守，或命所有人或其他適當之人
    保管。易生危險之扣押物，得毀棄之，刑事訴訟法第140條
    定有明文。
三、經查：
（一）被告余昭政、朱永靖、許家菖、林易瑄、余方軒因涉犯共
      同製造第三級毒品等罪嫌，經檢調偵查後查扣物品，其中
      如附表一所示之物，經送請法務部調查局鑑定結果，如附
      表一之編號1所示之物，隨機抽樣2桶，其成分均為甲苯；
      編號2所示之物，隨機抽樣2桶檢驗，其成分均為丙酮；編
      號3所示之物，檢視塑膠桶上成分標示為鹽酸；編號5所示
      之物，檢視包裝上成分標示為硫酸鎂；編號6所示之物，
      檢視瓶上成分標示為生石灰粉（氧化鈣）；編號7所示之
      物，檢視瓶上成分標示為碳酸氫鈉；編號8所示之物，檢
      視外觀均一致，隨機抽樣1瓶檢驗含醋酸乙酯成分；編號9
      所示之物，檢視瓶上成分標示為四氫夫喃；編號10所示之
      物，檢視瓶上成分標示為鹽酸；編號11所示之物，檢視外
      觀均一致，隨機抽樣1瓶檢驗成分為甲醇；編號12所示之
      物，檢驗成分為丙酮；編號13所示之物，檢視外觀成分均
      標示為甲苯，隨機抽樣1瓶檢驗成分為甲苯；編號14所示
      之物，檢視瓶上成分標示為碳酸鉀；編號15所示之物，檢
      視瓶上成分標示為二氯甲烷；編號16所示之物，檢視瓶上
      成分標示為硫酸鎂；編號17所示之物，檢視瓶上成分標示
      為鋅粉；編號18所示之物，檢視瓶上成分標示為硼酸鈉；
      編號19所示之物，檢視瓶上成分標示為L-酒石酸；編號20
      所示之物，檢視包裝成分標示為碳酸二甲基酯；編號21所
      示之物，檢視瓶上成分標示為甲胺；編號22所示之物，檢
      驗主成分為乙醇；編號23所示之物，檢驗主成分為甘胺酸
      乙酯；編號24所示之物，檢驗未發現含法定毒品成分，疑
      似鹼片（強鹼）；編號25所示之物，檢視瓶上成分標示為
      醋酸鈉；編號26所示之物，檢驗主成分為甲胺；編號27所
      示之物，檢視瓶上成分標示為氫氧化鈉，均係CNS15030國
      家規範之危害性化學品，分別有法務部調查局民國111年6
      月29日調科壹字第11123203300號、111年6月8日調科壹字
      第11123509350號鑑定書附卷可稽（聲毒銷卷第15-35頁）
      。上揭物品為危害性化學品，屬易生危險之扣押物。另附
      表一編號4所示之物，雖經檢驗未發現含法定毒品成分（
      聲毒銷卷第19頁）而無從依毒品危害防制條例第18條第2
      項前段之規定取樣後銷毀，然該等物品味道刺鼻難聞，倘
      若長期存放，仍有揮發逸散或外洩，而危害保管人員安全
      之可能，堪認附表一編號4所示之物亦屬易生危險之物品
      。綜上，附表一所示各項物品均屬易生危險之扣押物，且
      業經鑑定其成分完竣，檢察官聲請毀棄之，於法有據。
（二）再者，本件被告等人所涉製造第三級毒品罪嫌，除據被告
      等人坦承不諱外，並有製造完成之第三級毒品及相關製毒
      設備器具扣案可證，換言之，本件已有扣押之毒品成品足
      資佐證被告等人製毒犯行，是以附表一所示扣案物品雖為
      被告等人本案製造第三級毒品之重要證物，然尚非證明被
      告等人製毒犯行所不可或缺之唯一證據，尚無需予以留存
      之必要。又參以行現行法院審理採行數位電子卷證制度之
      運作實務，以本件被告等人對於本件扣押物係其等製造第
      毒品之原料乙情均不爭執之情形下，在審理期日調查證據
      亦常以提示抽樣檢體之鑑定報告或電子卷證予被告等人檢
      視並表示意見之方式為之，當無大費周章冒險調取製毒原
      料至法庭提示之必要，復經本院當庭詢問被告5人及其等
      辯護人，均表示沒有意見且同意檢察官之聲請等語，有本
      院111年11月16日審判筆錄附卷可參。本院審酌上情，認
      附表一所示之扣案物先予裁定毀棄，當可兼顧保管處所之
      公共安全，且不致無端侵害被告之權益。從而，檢察官上
      揭聲請於法核無不合，應予准許。
（三）本院同意就附表二所列之扣案物向臺灣臺中地方檢察署贓
      物庫毒品專庫申請入庫作業部分，除裁定如主文第二項所
      示，此部分前業經法務部調查局航業調查處基隆調查站於
      111年10月24日以航基緝字第11153529240號函向本院提出
      聲請，本院業已於同月27日以基院麗刑和111訴286訴字第
      13675號函覆同意上開聲請，附此敘明。 　　
四、依刑事訴訟法第220條，裁定如主文。
中　　華　　民　　國　　111 　年　　11　　月　　16　　日
                  刑事第三庭審判長法  官  簡志龍
                                  法  官  顏偲凡
                                  法  官  藍君宜
以上正本證明與原本無異。
對於本件裁定如有不服，應於送達後5日內， 向本院提出抗告書
狀，敘述抗告之理由，抗告於臺灣高等法院。
中　　華　　民　　國　　111 　年　　11　　月　　16　　日
                                  書記官  王一芳       
附表一：
編號 扣押物品編號 扣案物品 危險性 1 A12-1至A12-13 甲苯共13桶 屬CNS15030規範之危害性化學品（參法務部調查局111年6月29日調科壹字第11123203300號鑑定書） 2 A13-1至A13-16 丙酮共16桶 同上 3 A14-1至A14-5 鹽酸5桶 同上 4 A15 製毒廢液 味道刺鼻難聞 5 A31 無水硫酸鎂 屬CNS15030規範之危害性化學品（參法務部調查局111年6月29日調科壹字第11123203300號鑑定書） 6 A32 石灰粉1包 同上 7 A33 小蘇打4包 同上 8 C-18 醋酸乙酯7瓶 屬CNS15030規範之危害性化學品（參法務部調查局111年6月8日調科壹字第11123509350號鑑定書） 9 C-19 四氫夫喃3瓶 同上 10 C-21 鹽酸4瓶 同上 11 C-22 甲醇3瓶 同上 12 C-23 丙酮1瓶 同上 13 C-24 甲苯5瓶 同上 14 C-27 碳酸鉀1瓶 同上 15 C-28 二氯甲烷1瓶 同上 16 C-29 硫酸鎂1瓶 同上 17 C-30 鋅粉1瓶 同上 18 C-31 硼1瓶 (成分為硼酸鈉) 同上 19 C-32 L-酒石酸2瓶 同上 20 C-33 Dimethyl carbonate 1瓶 (成分為碳酸二甲基酯) 同上 21 C-34 Methylamine 1瓶 (甲胺) 同上 22 C-35 99.5%不明液體 (主成分為乙醇) 同上 23 C-36 不明粉末1瓶 (主成分為甘胺酸乙酯) 同上 24 C-48 疑似鹼片1包 同上 25 C-51 Sodium Acetate 1瓶 (成分為醋酸鈉) 同上 26 C-52 甲胺水1瓶 同上 27 G-1 氫氧化鈉(片鹼)1袋 同上 
　　　　
附表二：
編號 扣押物品編號 扣案物品 鑑定成分 1 A06-1至A06-2 疑似Methylone半成品2桶 3,4-亞甲基雙氧甲基卡西酮 2 A07-1至A07-6 疑似Methylone半成品6桶 同上 3 A08-1至A08-4 疑似Methylone半成品4桶 同上 4 A09 疑似Methylone半成品1桶 同上 5 A10-1至A10-17 疑似Methylone半成品17桶 同上 6 A16 製毒廢液1桶 同上